【裁判字號】    92,交易,174
【裁判日期】    920605
【裁判案由】    公共危險等
【裁判全文】
臺灣高雄地方法院刑事判決                        九十二年度交易字第一七四號
    公  訴  人  臺灣高雄地方法院檢察署檢察官
    被      告  甲○○
右列被告因公共危險等案件，經檢察官聲請簡易判決處刑（九十一年度偵字第二三一
九二號），本院認不宜以簡易判決處刑，適用通常程序判決如左：
    主  文
甲○○服用酒類，不能安全駕駛動力交通工具而駕駛，處拘役伍拾日，如易科罰金，
以參佰元折算壹日。
被訴過失傷害部分不受理。
    事  實
一、甲○○明知飲酒後其吐氣所含酒精成份超過每公升０．二五毫克以上者，不得駕
    車，且酒後駕車其注意力意志力均亦遜於常人，易生交通危險至生不能安全駕駛
    交通工具，猶於民國九十一年十月十七日十三時許，在台南縣仁德交流道附近之
    台糖工地內，飲用一瓶保力達藥酒後，已達精神恍惚程度，且其控制力及注意力
    均已降低致達無法安全駕駛車輛之程度，猶騎乘車牌ＯＭＰ－八四二號重型機車
    ，於同日十三時四十五分許，沿高雄縣湖內鄉○○○路○段由北往南方向行駛（
    聲請書漏載「中」山路），欲返回其高雄縣鳳山市○○街三七號五樓之六之住處
    ，途經該路段三七七號前，竟因酒後注意力及控制力不佳，致追撞同向由丙○○
    所騎乘車牌ＯＩＫ－４７０號重型機車（過失傷害部分已撤回告訴），丙○○因
    而人車倒地，受有顱內出血及多處撕裂傷之傷害，嗣經警前往處理，檢測其呼氣
    所含酒精濃度達每公升○‧五七毫克，始知上情。
二、案經丙○○之子乙○○訴由高雄縣政府警察局湖內分局移送臺灣高雄地方法院檢
    察署檢察官偵查後聲請簡易判決處刑。
    理  由
壹、有罪部分：
一、右揭犯罪事實，業據被告甲○○於警詢、偵查中及本院調查、審理時均坦承不諱
    ，且被告酒後駕車，不慎撞及同向由丙○○所騎乘車牌ＯＩＫ－４７０號重型機
    車之事實，亦有道路交通事故調查報告表、測試觀察紀錄表、道路交通管理事件
    通知單、酒精測定值表各一紙、現場照片十三幀在卷可稽，足徵被告自白顯與事
    實相符，自堪採信。再按刑法第一百八十五條之三規定所謂「不能安全駕駛」，
    係抽象危險犯，並不以發生具體危險為必要，對於呼氣酒精濃度已達每公升零點
    五五毫克（○．五五ＭＧ＼Ｌ）以上，肇事率為一般正常人之十倍，認為已達不
    能安全駕車之標準，此業經法務部八十八年五月十八日以法八八檢字第○○一六
    六九號函告週知，應為絕對不能安全駕駛動力交通工具。且依醫學文獻所知，酒
    精對人體造成之影響，於呼氣時酒精濃度達每公升零點二五毫克（約合體內血液
    中酒精濃度五○ＭＧ＼ＤＬ或零點零五％）即會輕度中毒，造成輕度協調功能降
    低；呼氣酒精濃度達每公升零點五毫克時（約合體內血液中酒精濃度一○○ＭＧ
    ＼ＤＬ或零點一％）屬中度中毒症狀，出現反應較慢、感覺減低、影響駕駛之狀
    況；而使用酒精後對於身體之影響，與駕駛能力有關者包括︰（一）對移動景物
    之追蹤能力（二）眼睛經強光照射後之恢復視力之能力及（三）監視四周之注意
    能力。然許多飲酒者於飲酒後，因無可自覺之生理反應，以致腦部缺損而仍不自
    知，故照常開車，此即眾多酒後駕車肇事之主因之一。而本件被告當時呼氣酒精
    度已達每公升○‧五七毫克，且於飲酒後騎車，致其所騎乘之機車不慎追撞他人
    之機車，更益徵被告於飲用酒類後，其控制與反應能力均受影響，已達不能安全
    駕駛之情狀。綜上所述，本件事證已屬明確，被告之犯行應堪認定。
二、核被告甲○○所為，係犯刑法第一百八十五條之三之服用酒類不能安全駕駛動力
    交通工具而駕駛罪。爰審酌被告於酒後注意能力減退而仍逞能駕駛動力交通工具
    ，形如道路遊走之不定時炸彈，置他人生命財產安全於不顧，行為實屬不該，惟
    其於犯後已全然坦承犯行，顯有悔意，並已賠償被害人慰問金新臺幣十萬元，有
    和解書一紙，顯已填補被害人之損害等一切情狀，量處如主文所示之刑，並諭知
    易科罰金之折算標準，以資懲儆。
貳、不受理部分：
一、公訴意旨另以：被告前揭騎乘機車追撞被害人丙○○所騎乘機車，致被害人丙○
    ○受有傷害之行為，另涉犯有刑法第二百八十四條第一項過失傷害罪嫌等語。
二、惟按告訴乃論之罪，未經告訴者，法院應諭知不受理之判決，刑事訴訟法第三百
    零三條第三款定有明文。本件被告甲○○因過失傷害被害人丙○○之行為，經檢
    察官提起公訴，認被告係犯刑法第二百七十七條第一項之普通傷害罪。該罪依同
    法第二百八十七條前段之規定，須告訴乃論。茲因被害人並未提出告訴，此有警
    訊卷可稽，依前開說明，本件未經合法告訴，爰為諭知不受理之判決。
據上論結，應依刑事訴訟法第四百五十二條、第二百九十九條第一項前段、第三百零
三條第三款，刑法第一百八十五條之三、第四十一條第一項，罰金罰鍰提高標準條例
第二條，判決如主文。
本案經檢察官劉仲慧到庭執行職務。
中      華      民      國      九十二      年      六      月    五    日
                                  臺灣高雄地方法院交通法庭
                                      法  官  楊  宗  翰
右正本證明與原本無異。
如不服本判決，應於判決送達後十日內，向本院提出上訴狀。
                                      書記官  陳  怡  真
中      華      民      國      九十二      年      六      月    五    日
附錄本判決論罪之法條：
刑法第一百八十五條之三
    服用毒品、麻醉藥品、酒類或其他相類之物，不能安全駕駛動力交通工具而駕駛
    者，處一年以下有期徒刑、拘役或三萬元以下罰金。


司法院資訊處製作；財團法人民間司法改革基金會備份。
